

# **GASTÓN BALATTI**

DESARROLLADOR FULL STACK

# **PERFIL PERSONAL**

Disfruto de trabajar en equipos multidisciplinarios y aprender de personas con más experiencia. Me motiva resolver problemas. Soy una persona curiosa, proactiva y responsable. (A Migue Granados le gustó un proyecto que hice: <a href="https://shorturl.at/ipAF5">https://shorturl.at/ipAF5</a>)

### CONTACTO

Celular: 11-6750-4050

Email: gas.balatti@gmail.com

Linkedin: <a href="https://shorturl.at/vAQYZ">https://shorturl.at/vAQYZ</a>
GitHub: <a href="https://github.com/GBalatti9">https://github.com/GBalatti9</a>

Domicilio: Barrio Norte, CABA

Fecha de nacimiento: 22/07/1999

Nacionalidad: Argentina

### **IDIOMAS**

Inglés: Competencia avanzada

### **OTROS INTERESES**

Baterista en Trago Amargo
<a href="https://shorturl.at/fquIY">https://shorturl.at/fquIY</a>
Fútbol 11 en Club Universitario de
Buenos Aires (CUBA)

#### **EXPERIENCIA PROFESIONAL**

#### **FULL STACK DEVELOPER**

#### Digital House | Marzo 2023 - Septiembre 2023

Desarrollo de un e-commerce completo

- Front-end design: HTML, CSS, JS, React
- Back-end architecture: NodeJS, Express, MVC pattern, Server Side Rendering
- Relational Database architecture: MySQL, Sequelize, PhpMyAdmin
- · Agile Framework: SCRUM, Trello

#### **SKILLS**

- NODE JS
- JAVASCRIPT
- 00P

- EXPRESS
- MySQL
- MVC

- HTML
- APIS
- POSTMAN

- CSS
- GIT
- (Creación y consumo) Sequelize
- FIGMA
- 011
- VSCODE

- REACT
- SCRUM
- EJS

### **PROYECTOS PERSONALES**

https://gastonbalatti.com.ar/ https://github.com/GBalatti9

# Argentinan-World-Cup-Champion

· Front-end design: React

• Back-end architecture: NodeJS, Express

• Relational Database architecture: MySQL, Sequelize

#### Short-url

· Front-end design: EJS

• Back-end architecture: NodeJS, Express, MVC pattern

• Relational Database architecture: MySQL, Sequelize

#### **EXPERIENCIA LABORAL**

# PERIODISTA EN REDES SOCIALES La Nación | Agosto 2019 - Presente

• Elaboración de estrategia, creación de contenido, diseño y desarrollo de filtros de Instagram, redacción de copys y edición de video

#### **EDUCACIÓN**

**Digital House | Desarrollo web Full-Stack Node** Febrero 2023 - Septiembre 2023

Fernando Herrera | Node de cero a experto & React de cero a experto *En curso* 

**Universidad Católica Argentina | Lic. Comunicación** Marzo 2018 - Diciembre 2021